【裁判字號】    97,交聲,599
【裁判日期】    970526
【裁判案由】    聲明異議
【裁判全文】
臺灣高雄地方法院交通事件裁定         97年度交聲字第599號
原處分機關  高雄市政府交通局
異  議  人  甲○○
即受處分人
上列異議人因違反道路交通管理處罰條例案件，對於高雄市政府
交通局民國97年3 月18日所為之處分（高市交裁字第裁32-B0000
0000號），聲明異議，本院裁定如下：
    主  文
異議駁回。
    理  由
一、異議意旨略以：民國97年1 月30日當日警員攔停舉發異議人
    即受處分人甲○○闖紅燈時，異議人當場有要求執勤警員出
    示警員證件，及調閱當時違規路口的監視錄影器，以佐證異
    議人是否有違規之事實，但執勤員警均置之不理，據此聲明
    異議，請求撤銷原處分云云。
二、按汽車駕駛人，行經有燈光號誌管制之交岔路口闖紅燈者，
    處新臺幣（下同）1,800元以上5,400元以下罰鍰，並記違規
    點數3 點，道路交通管理處罰條例第53條第1 項、第63條第
    1 項第3 款分別定有明文。
三、經查：
  (一)本件異議人甲○○於97年1 月30日上午8 時10分許，駕駛其
    所有車牌號碼H8Z-322 號重型機車行經高雄市○○路（七賢
    二路與新盛一街口）時，有「駕車行經有燈光號誌管制之交
    岔路口闖紅燈」之違規情事，而經在場執行交通整理勤務之
    警員王耀賢當場攔下後予以舉發等情，業據異議人坦承其有
    於上揭時、地騎乘車牌號碼H8Z-322 號重型機車而為警攔停
    等情不諱，並經證人即警員王耀賢於本院審理時證述詳確在
    卷（見本院卷第19至21頁），復有高雄市政府警察局高市警
    交字第B00000000 號舉發違反道路交通管理事件通知單、高
    雄市政府交通局97年3 月18日高市交裁字第裁32-B00000000
    號裁決書、高雄市政府警察局交通警察大隊97年3 月10日高
    市警交三字第097003567 號函各1 份在卷可佐。
  (二)異議人雖以前揭情詞置辯。惟查，異議人於97年1 月30日上
    午8 時10分許，騎乘上開重型機車行經高雄市○○○路與新
    盛一街口時，確有駕車行經有燈光號誌管制之交岔路口闖紅
    燈之違規事實，業據證人即警員王耀賢到庭結證：當時我在
    中華路與七賢路口執行交通整理勤務（負責交通路口疏導、
    輕微違規取締之類），異議人騎車由東往西行駛，就發現異
    議人行經七賢二路與新盛一街口時闖紅燈，當時異議人有搭
    載1 名女性，我有告知異議人闖紅燈，而且當時燈號還沒有
    變，我有請他回頭看號誌，新盛街路口很小，異議人過路口
    不需要很長的時間，確實有目睹異議人闖紅燈等語明確（見
    本院卷第20、21頁）。衡諸證人即警員王耀賢於本院具結後
    仍明確證述異議人確有「駕車行經有燈光號誌管制之交岔路
    口闖紅燈」之違規事實，且所證目擊舉發之經過，具體明確
    ，亦無任何悖於常情及經驗法則之處，另異議人於本院審理
    時亦自承：我當時也不確定我是否有闖紅燈等語（見本院卷
    第21頁），自堪認證人上開證述，應屬真實。至異議人雖辯
    稱：當時有請警員調閱當時違規路口的監視錄影器，以佐證
    異議人是否有違規之事實等語。惟本件異議人有「駕車行經
    有燈光號誌管制之交岔路口闖紅燈」之違規事實，既經警員
    當場目擊且到庭結證明確，已詳如上述，異議人若確信自己
    並無上開闖紅燈違規之情，自得於查看監視器錄影畫面後提
    出對己有利之證據，其捨此不為，以上開情詞否認違規事實
    ，指摘原處分違法，當屬無據。
  (三)綜上，異議人確有裁決書上所載違規情事，揆諸首揭法律規
    定，原處分機關援引道路交通管理處罰條例第53條第1 項、
    第63條規定，對異議人裁處罰鍰1,800 元，並記違規點數3
    點，並無違誤。異議人執上開情詞，提起本件聲明異議，洵
    無理由，應予裁定駁回。
據上論斷，應依道路交通案件處理辦法第19條，裁定如主文。
中    華    民    國    97    年    5     月    26    日
                  交通法庭  法  官  林永村
以上證明與原本無異。
如不服本裁定應於送達後5 日內向本院提出抗告狀。
中    華    民    國    97    年    5     月    26    日
                            書記官  李祥銘


司法院資訊處製作；財團法人民間司法改革基金會備份。
